【裁判字號】    99,訴,84
【裁判日期】    990305
【裁判案由】    妨害風化
【裁判全文】
臺灣高雄地方法院刑事判決                99年度訴字第84號
公  訴  人  臺灣高雄地方法院檢察署檢察官
被      告  甲○○
上列被告因妨害風化案件，經檢察官提起公訴（98年度偵字第30
119 號），本院判決如下：
    主  文
甲○○犯圖利媒介性交罪，處有期徒刑參月，如易科罰金，以新
臺幣壹仟元折算壹日。
    事  實
一、甲○○自民國85年9 月1 日起，在位於高雄市○○區○○路
    260 號之「雅築大飯店」擔任現場服務生，竟自不詳時間起
    ，基於意圖使女子與男客為性交行為而媒介以營利之犯意，
    在上址媒介女子與不特定男客人為性交行為，適有高雄市政
    府警察局苓雅分局員警魏永山喬裝男客，於98年9 月14日下
    午6 時許進入「雅築大飯店」消費，由甲○○接待，並引領
    魏永山進入1307號房間內後，嗣魏永山以房間內之內線電話
    詢問甲○○是否有按摩服務，甲○○則表示可以幫忙叫按摩
    小姐，每80分鐘收費新臺幣（下同）1,800 元，會由按摩小
    姐會直接跟魏永山介紹服務項目，甲○○隨即再以「雅築大
    飯店」電話00-0000000號撥打乙○○之0000000000號行動電
    話促其前來，藉以媒介魏永山與乙○○進行性交易。嗣乙○
    ○於同日下午6 時20分許到達上開房間後，主動向魏永山說
    明服務及付費內容為：按摩及套弄男客生殖器至射精為止（
    及俗稱半套之性服務），每次按摩及半套性服務費用為新臺
    幣（下同）1,800 元，如全裸按摩加1,000 元，全套性交易
    服務則為3,800 元之代價（其中1,000 元由甲○○取得，餘
    款則歸乙○○所有）。嗣於同日下午6 時35分許經魏永山當
    場表明身份而查獲上情，並扣得乙○○皮包內之潤滑劑2 支
    、保險套4 個。
二、案經高雄市政府警察局苓雅分局報告臺灣高雄地方法院檢察
    署檢察官偵查起訴。
    理  由
壹、程序部分（證據能力之審查）：
    按被告以外之人於審判外之陳述，雖不符刑事訴訟法第159
    條之1 至第159 條之4 之規定，而經當事人於審判程序同意
    作為證據，法院審酌該言詞陳述或書面陳述作成時之情況，
    認為適當者，亦得為證據；當事人、代理人或辯護人於法院
    調查證據時，知有第159 第1 項不得為證據之情形，而未於
    言詞辯論終結前聲明異議者，視為有前項之同意，刑事訴訟
    法第159 條之5 定有明文。本件所援引之以下各項證據（詳
    後述），固有部分屬傳聞證據，然公訴人、被告於本院調查
    證據時，均知有前開第159 第1 項不得為證據之情形，被告
    表示同意作為證據使用（見本院審訴卷第16、17頁），且於
    言詞辯論終結前，均未聲明異議，本院審酌該等證據作成時
    之狀況，並無違法取證之情事，且無不宜作為證據之情形，
    依前開說明，爰認均有證據能力，合先敘明。
貳、實體部分：
一、訊據被告甲○○固然坦承於上開時、地撥打電話叫乙○○前
    來「雅築大飯店」1307號房為魏永山進行按摩服務，且可從
    按摩費用1,800 元中獲得1,000 元之代價等情，然矢口否認
    有何圖利媒介性交之犯行，辯稱：我當天是打電話請乙○○
    到店裡幫客人按摩，她幫客人按摩80分鐘1,800 元，沒有包
    含幫客人做半套服務，純粹是按摩，我沒有媒介進行性交易
    ，只是替客人叫按摩師而已云云。經查：
  (一)上揭犯罪事實，業據證人即喬裝男客至現場查緝之員警魏永
    山於檢察官訊問證稱：我於98年9 月4 日下午6 時30分到「
    雅築大飯店」喬裝客人進去時，與櫃台小姐即被告甲○○接
    洽，被告沒跟我講什麼，只跟我辦休息手續，我在電梯看見
    有標示需要按摩就按總機，我到房間有撥內線給被告，我問
    被告是否有按摩服務，被告說可以幫我叫，但需要等20分鐘
    ，按摩小姐會直接跟我介紹服務項目，被告只跟我提到80分
    鐘收1,800 元，但未提到80分鐘做何事情，是乙○○來房間
    ，我問她服務怎麼算，乙○○就直接介紹服務項目，她說按
    摩1,800 元含半套，全裸加半套再加1,000 元，如果全套就
    加2,000 元，介紹完她問我要做什麼樣的，我說要做全套，
    但要先去洗澡，我就進去洗澡，我出來之後，樓下的同仁還
    未跟我連絡，她就先幫我按摩，幾分鐘後她準備要做全套的
    服務，我要求她先去洗澡，我再連絡同事之後表明身份進行
    查緝，在現場有扣到保險套及潤滑劑，都在乙○○的包包裡
    等語歷歷（見偵卷第9至11 頁），另於本院審理時亦證稱：
    我大約於98年9 月14 日 下午6 時左右進入「雅築大飯店」
    ，當時被告在1 樓櫃台，我進入之後辦理休息手續，被告拿
    房間鑰匙給我，我到房間之後，有貼代叫按摩小姐，因為我
    們是前有接到情資檢舉，所以去探查。我就打房間分機打到
    服務台，就是被告接通的，我說叫個小姐如何算，被告說1,
    800 元，被告就替我叫小姐，我在電話裡有問被告1,800 元
    的服務內容，但被告說詳細的項目要我問按摩的小姐，要我
    直接跟小姐談，1,800 元有限制時間80分鐘，後來小姐來之
    後是自己來敲門的，小姐向我說按摩的話1,800 元有包含半
    套服務，半裸的話加1,000 元，全套加2,000 元，半套為純
    粹打手槍，錢是直接拿給按摩小姐，他們沒有說如何拆帳，
    當初我進入之後，小姐替我按摩5 分鐘左右，問我的工作，
    我就問他的服務內容項目，小姐才告訴我上開服務內容，問
    我要做什麼，我就說做全套，然後就叫小姐去洗澡之後我就
    表明我的身分等語屬實（見本院訴字卷第26至29頁），核其
    前後供述一致，且就其如何喬裝男客至上開地點查緝之原因
    、過程及按摩小姐乙○○主動為其介紹服務項目之內容等關
    於本案重要之情節，均能清楚描述，已堪確認其供述為可信
    ；另稽之證人魏永山為轄區員警，與被告甲○○及按摩小姐
    乙○○素無嫌隙，且當日僅係執行查緝職務，並無任意構陷
    被告之動機及必要，亦可確認其係據實陳述查緝過程，供述
    內容應為可採；此外，另據證人即按摩小姐乙○○於警詢及
    檢察官訊問時均證稱：按摩服務每80分鐘代價1,800 元【含
    半套性服務（打手槍）】，全裸全身按摩另加1,000 元，共
    計2,800 元【含半套性服務（打手槍）】，全套性交易服務
    另加2,000 元，共計3,800 元，按摩服務代價1,800 元，我
    實得800 元，甲○○得1,000 元等語（見警卷第9 至10頁，
    偵卷第10頁），核與證人魏永山所證述之情節相符，益徵證
    人魏永山上開供述查緝過程及情節均為可信，證人乙○○確
    有主動詢問證人魏永山是否願意進行半套或全套性交易之行
    為，亦可確認。此外，另佐以被告甲○○亦坦承於上開時、
    地撥打電話叫乙○○前來1307號房為魏永山進行按摩服務，
    且可從按摩費用1,800 元中獲得1,000 元之代價等情（見警
    卷第4 至7 頁，偵卷第11至13頁，本院審訴卷第15、16頁）
    ，並有證人乙○○所有之潤滑劑2 支、保險套4 個扣案可參
    ，另有高雄市政府警察局苓雅分局第一組臨檢紀錄表1 份、
    高雄市政府警察局苓雅分局扣押筆錄2 份、扣押物品目錄表
    1 份、現場查獲照片15張、高雄市政府警察局指揮中心受理
    110 報案紀錄單1 份、高雄市政府警察局苓雅分局臨場檢查
    計劃表1 份、乙○○電話0000000000號資料查詢資料1 份等
    證物在卷可稽（見警卷第12至17、19至22、25至33頁，偵卷
    第16、17、19頁），本件犯罪事實應堪採認為真。此外，被
    告甲○○既可從中取得1,000 元之利益，顯見確有營利之意
    圖甚明。
  (二)至被告甲○○雖執上詞置辯，而矢口否認有何圖利媒介性交
    犯行，另證人乙○○亦證稱被告對於本件性交易均不知情云
    云。然查，稽之被告甲○○於警詢、檢察官訊問及本院審理
    時均供稱：按摩80分鐘1,800 元，乙○○是說要拿1,000 元
    給我，她拿800 元，店內沒有提供香精油等物品，她要自己
    帶，我們也沒有提供任何物給乙○○用等語（見警卷第4 至
    7 頁，偵卷第11至13頁，本院審訴卷第15、16頁），而證人
    乙○○則於警詢中供稱：另據證人即按摩小姐乙○○於警詢
    及檢察官訊問時均證稱：按摩服務每80分鐘代價1,800 元【
    含半套性服務（打手槍）】，全裸全身按摩另加1,000 元，
    共計2,800 元【含半套性服務（打手槍）】，全套性交易服
    務另加2,000 元，共計3,800 元，按摩服務代價1,800 元，
    我實得800 元，甲○○得1,000 元等語（見警卷第9 至10頁
    ，偵卷第10頁），相互比對被告甲○○及證人乙○○上開供
    述內容可以得知，證人乙○○為客人所進行之按摩服務收費
    每80分鐘1,800 元，且由乙○○自行準備所有所需用物品，
    被告並未提供任何物品供證人乙○○使用，而所得1,800 元
    則由被告分得較多之1,000 元，證人乙○○僅分得其中 800
    元，然稽之常情，在一般提供場所及雇用按摩師服務之按摩
    店，按摩師通常可以取得分配按摩費用之金額均比店家所取
    得分配之金額為高，而本件被告在未提供任何需用物品予乙
    ○○使用之情形下，反而可以在按摩費用中抽取較乙○○多
    之金額，顯然不符常理，另再對照證人乙○○上開於警詢時
    證稱：按摩服務每80分鐘代價1,800 元【含半套性服務（打
    手槍）】等語（見警卷第9 頁背面），可知乙○○所收取每
    80分鐘1,800 元按摩費用之服務項目本即包含半套性服務在
    內，據此，可以推斷被告甲○○確有圖利媒介性交之犯行，
    一方面使乙○○可以伺機收取較高之費用，另一方面被告則
    因本身有被查緝判刑之風險，故而可以收取較高之媒介費用
    ，是被告辯稱：僅係乙○○給予較高之小費云云（見偵卷第
    10頁），並非可採。此外，再參以本件「雅築大飯店」1307
    號房間內確實貼有「代叫傳統功夫指壓按摩」之海報，此有
    現場查獲照片1 張在卷可稽（見警卷第32頁），而依證人魏
    永山於檢察官訊問及本院審理時均證稱：被告說按摩小姐會
    直接跟我介紹服務項目等語（見偵卷第9 頁），則本件「雅
    築大飯店」既已標示係「代叫傳統功夫指壓按摩」，又何以
    被告對於警員魏永山詢問按摩服務項目均避而不答，而推說
    要由按摩小姐介紹？顯見被告此舉確係為躲避警方查緝其圖
    利媒介性交之犯行，至為灼然，亦可以得知被告確有犯罪事
    實所載之圖利媒介性交之犯行甚明。綜上所述，本件被告所
    辯，均與常情有悖，而非可採。
  (三)從而，本案事證明確，被告犯行堪予認定，應依法論科。
二、按刑法第231 條第1 項之罪，其犯罪構成要件乃以行為人主
    觀上有營利及使男女與他人為性交或猥褻行為之犯意，客觀
    上有引誘、容留或媒介之行為為已足。故行為人只要以營利
    為目的，並有使男女與他人為性交或猥褻行為之意圖，而著
    手引誘、容留或媒介行為，即構成該罪，至於該男女與他人
    是否有為性交或猥褻之行為，及是否果於媒介後獲得利益，
    則非所問。本件被告甲○○本營利之犯意，將乙○○媒介予
    魏永山性交以營利，核其所為，係犯刑法第231 條第1 項之
    圖利媒介性交罪。公訴意旨認被告係犯同條項之圖利容留性
    交犯嫌，然查，所謂容留，係指提供場所供人進行性交行為
    ，而本件被告僅係「雅築大飯店」之現場服務生，並非該飯
    店之負責人或經理人，無權提供該飯店之房間予人進行性交
    行為，是其僅係利用客人投宿該飯店之機會，趁機媒介女子
    與客人性交，並無任何容留女子與人為性交之犯行甚明，此
    部分公訴意旨尚有未洽，然圖利容留性交犯行與本件論罪科
    刑之圖利媒介性交罪既係同屬刑法第231 條第1 項之罪，本
    院自無庸變更起訴法條，附此敘明。爰審酌被告甲○○前無
    任何前科記錄，有臺灣高等法院被告前案紀錄表1 份在卷足
    參，竟以媒介女子與人為性交之方式牟取不當利益，危害社
    會善良風俗甚烈，本應嚴懲，且其犯後否認犯行，及其犯罪
    動機、手段、所生損害等一切情狀，量處如主文所示之刑，
    並審酌被告之家庭經濟狀況及職業，諭知易科罰金之折算標
    準，以資儆懲。至扣案潤滑劑2 支及保險套4 個，係證人乙
    ○○所有，業據證人乙○○供述在卷（見偵卷第10頁），而
    非被告甲○○所有，爰不依刑法第38條第1 項第2 款宣告沒
    收，併此敘明。
據上論斷，應依刑事訴訟法第299 條第1 項前段，刑法第231 條
第1 項、第41條第1 項前段，刑法施行法第1 條之1 ，判決如主
文。
本案經檢察官丙○○到庭執行職務。
中    華    民    國    99    年    3     月    5     日
                      刑事第五庭審判長法  官 廖建瑜
                                      法  官 林裕凱
                                      法  官 陳盈吉
以上正本證明與原本無異。
如不服本判決，應於判決送達後10日內，向本院提出上訴狀。
中    華    民    國    99    年    3     月    1     日
                                      書記官  陳展榮
附錄本判決論罪科刑法條：
中華民國刑法第231條
（圖利使人為性交或猥褻罪）
意圖使男女與他人為性交或猥褻之行為，而引誘、容留或媒介以
營利者，處5 年以下有期徒刑，得併科10萬元以下罰金。以詐術
犯之者，亦同。
公務員包庇他人犯前項之罪者，依前項之規定加重其刑至二分之
一。

司法院資訊處製作；財團法人民間司法改革基金會備份。
